# 请教陈老师：月末重估存货成本是否应该视为成本差异在存货余额和主营业务成本之间分摊

提问人：fairymhf 时间：2013-01-26 16:56:02
陈老师，有个很纠结的问题请教您。 多谢啦。 被审计单位成本核算采用标准成本法；PPV、工差、费差均被直接计入主营业务成本。 被审计单位每个月末还会根据采购部提供的材料最新采购价格更新期末存货的余额，由于汇率因素、市场因素等造成最近的材料实际采购价格下跌的，用最新的价格与系统中的标准价格之差×期末材料结余数量,在总账系统中直接补做分录： Dr 主营业务成本-Inventory revaluaiton Cr 原材料-Inventory revaluation
这个revaluation的操作和其他被审计单位的操作不同，不同之处在于别的单位是每个月末或者季度末或者年末直接更新系统里的标准成本，但是这家单位并不是直接更改系统里的标准成本、而是直接在总账里补做分录，以后每个月还是用系统里原来的标准成本和月末最近的采购价格比较并将差异计入总账（如果最近采购价格是高于系统里的标准成本的话，就不做分录，感觉有点像跌价准备，但是材料市场价格下跌又不一定造成成本NRV的问题）。我想这种做法也许会导致期末材料价值失真，因为库存材料材料中既有最近采购的也有以前采购的。只有库存周转很快的情况下才比较贴近实际成本。
像这样的invnetory revaluation，是否因该和PPV、工差、费差等成本差异一样要在期末存货与主营业务成本之间分摊呢？

回答人：chenyiwei
建议了解其调整金额的具体计算方法，确定是否实质上相当于对存货计提的跌价准备。如果是，则建议采用规范化的存货跌价会计核算方法，相关的调整数是用于减记存货帐面价值到可变现净值的，因此无需在期末存货和本期营业成本之间分摊。